臺灣桃園地方法院刑事判決　　　　　　 95年度簡上字第466號
上　訴　人　乙○○
即被告
上列上訴人即被告所犯竊盜案件，不服本院95年8 月28日桃園簡
易庭95年度桃簡字第1912號第一審判決（聲請案號：臺灣桃園地
方法院檢察署95年度偵字第9046號）提起上訴，本院管轄之第二
審合議庭判決如下：
    主  文
上訴駁回。
    事  實
一、乙○○原為桃園縣大園鄉○○路○ 段932 號2 樓「永儲倉儲
    公司福利社」負責人，民國94年間該福利社轉讓予他人經營
    ，惟仍保留該福利社大門鑰匙1 支未移交，詎竟意圖為自己
    不法之所有，於95年3 月23日凌晨1 時50分許，持前開福利
    社大門鑰匙開啟進入該福利社（非屬住宅或有人居住之建築
    物），徒手竊取甲○○所有置於福利社冰箱內之飲料1 批（
    價值約新台幣【下同】800 元）及收銀機內現金5 萬元得手
    後離去。嗣於當日（3 月23日）上午8 時許，甲○○至福利
    社上班清點飲料發現短少，再調閱監視錄影光碟查覺係乙○
    ○所為乃報警處理，始循線查獲乙○○。
二、案經桃園縣政府警察局大園分局報請臺灣桃園地方法院檢察
    署檢察官偵查後聲請以簡易判決處刑。
    理  由
壹、程序部分：
    按被告以外之人於審判外之言詞或書面陳述，除法律有規定
    者外，不得作為證據。又被告以外之人於審判外之陳述，雖
    不符前4 條之規定，而經當事人於審判程序同意作為證據，
    法院審酌該言詞陳述或書面陳述作成時之情況，認為適當者
    ，亦得為證據。當事人、代理人或辯護人於法院調查證據時
    ，知有第159 條第1 項不得為證據之情形，而未於言詞辯論
    終結前聲明異議者，視為有前項同意，刑事訴訟法159 條第
    1 項、第159 條之5 分別定有明文。查證人甲○○於警詢及
    偵查時所為之陳述，固均係審判外之陳述而屬傳聞證據，惟
    被告就上開審判外之陳述，於本院審理中，並不爭執證據能
    力，復未曾於言詞辯論終結前聲明異議，而本院審酌該證人
    陳述作成時之情況，並無違法取證及證明力過低之瑕疵，亦
    認以之作為證據為適當，依前揭規定說明，自得為證據。
貳、實體部分：
一、訊據被告乙○○固不否認有於上開時、地，以鑰匙開啟前開
    福利社大門入內後，取走冰箱內飲料1 批之事實，惟矢口否
    認有何竊盜犯行，辯稱：伊當天去倉儲找人，因為伊有福利
    社的鑰匙，所以就開門進去拿冰箱內的飲料去請樓下倉儲員
    工喝，伊有放1000元在桌上，伊也沒有拿走收銀機內之現金
    5萬元云云。經查：
  (一)上揭事實，業據證人甲○○於警詢、偵查及本院審理時均一
    貫證稱：95年3 月23日凌晨1 時50分許被告持鑰匙打開福利
    社大門後入內行竊現金5 萬元及飲料1 批，失竊時沒有發現
    桌上有1000元；因為我當天是留下廠商要請求的貨款，所以
    才會放5 萬元在店內，被告拿飲料沒有經過我的同意，我確
    有失竊5 萬元；95年3 月23日凌晨失竊現金5 萬元，3 月24
    日上午8 點半左右我上班時發現辦公室很凌亂，我就打開收
    銀機，就發現錢不見了，被告把鈔票的部分全都拿走，零錢
    留著，現金原本放在收銀機裡面的下層，當天因為23至25日
    都有廠商請款，以前我把錢放在機車差點被搶，所以以後只
    要是大筆的現金我都放在店內，我想店內有監視器且門有上
    鎖，沒有同意被告將飲料拿走，調閱監視器查看結果，除了
    被告之外，沒有其他人進入店內等語綦詳（見偵字第9046號
    卷第8 、9 、27、28頁、本院96年1 月9 日審判筆錄），被
    告雖供稱伊跟甲○○有恩怨，因之前甲○○拿3000元要伊幫
    她玩股票，伊把錢交還給她先生，她先生因為這件事情跟她
    吵架，從此她就不跟伊講話云云，然該情為證人甲○○所否
    認，其於本院審理時證稱：「我跟被告並無恩怨，她常出現
    在我們公司，我們常被她騙，所以我儘量少跟她接觸，僅此
    而已」等語（見本院96年1 月9 日審判筆錄第11頁），則被
    告前開所指是否屬實，即非無疑，況縱被告所述上情屬實，
    渠等間之嫌隙尚屬輕微，衡情證人甲○○自無因此而甘冒偽
    證罪責故意誣攀被告之可能，更遑論被告乙○○於警詢時復
    坦認伊有於上開時、地，持鑰匙開啟福利社大門竊取冰箱內
    之飲料1 批等情不諱（見偵字第9046號卷第6 頁），此外，
    並有與證人甲○○前揭指述相符之被告空手進入福利社後再
    手拎2 大塑膠袋裝盛之物品離去等監視錄影翻拍照片6 幀附
    卷足憑，益見證人甲○○所證上情內容屬實，可以採信。
  (二)被告雖辯稱伊並未竊取5 萬元云云，且嗣後於偵查及本院審
    理時翻異前開警詢之自白，並改以伊雖有拿走飲料，但有放
    1000元在桌上云云置辯。惟查：被告於警詢時坦認確實有竊
    取福利社飲料之情無訛，事後始又改稱有放1000元在桌上云
    云，前後供述反覆不一，是否可採，已非無疑，且證人甲○
    ○於偵查及本院審理時均證稱並未看到桌上有1000元等語詳
    確，而況被告於本件案發當時已非前開福利社負責人，亦未
    在該福利社擔任其他職務，業據被告供承在卷，是被告本即
    無權進入該福利社，則縱有被告所指伊想請倉儲員工喝飲料
    之情，依現今24小時營業之超商林立，其理應前往尚在營業
    時間之超商購買飲料，卻不為此圖，反毫不避嫌逕持鑰匙至
    已無權進入且非營業時間之前開福利社拿取飲料再放置1000
    元在桌上，更顯悖離常情，抑且，證人甲○○證稱失竊飲料
    約值800 元而已，其又何須放置1000元而支付遠超過其所拿
    取飲料價值之金額？由此益見其此部所辯，顯屬事後卸責之
    詞，委無足採。至被告辯稱福利社之收銀機一推進去就上鎖
    ，伊沒有鑰匙無法開啟，並未竊取5 萬元云云。惟按證人甲
    ○○自警詢、偵查至本院審理止均指述有同時失竊收銀機內
    之5 萬元現金等情詳確一致，並證稱：「因3 月23日至25日
    都有廠商要來請款，所以才會把5 萬元放在收銀機內下層等
    語，復提出客戶請款核帳單等單據共9 紙為憑。而觀諸前述
    單據之內容及金額，核與證人甲○○所證上情適相符合，且
    其指述被告有竊取福利社冰箱內之飲料1 批等情亦確屬實，
    已如前述，其於偵查時及本院審理時復均為具結，擔負誣告
    或偽證之風險，衡情其實無在指述被告竊取飲料之事實同時
    復捏造情節另誣指被告竊取5 萬元之必要。再者，證人甲○
    ○於本院審理時證述：「收銀機並沒有上鎖，收銀機一推就
    關起來，但一按就打開．須要有操作鑰匙沒有錯，但下層放
    置鈔票的地方是另外1 把鑰匙，那把鑰匙被告並無給我」等
    語明確，徵諸被告在移交該福利社相關財物時確實有私自留
    下福利社大門鑰匙之情，則證人甲○○所指被告未將收銀機
    下層鑰匙移交，衡情並非不可能之事，益徵證人甲○○上開
    所證內容實在，可以採信。被告前揭所辯無非飾詞，自不足
    採。
  (三)本院綜合前開事證，已堪認定被告確有於前揭時、地，竊取
    前揭福利社內之飲料1 批及現金5 萬元等情明甚。其所辯上
    開各節，顯係畏罪卸責之詞，諉無足採。事證明確，被告犯
    行洵堪認定，應依法論科。
二、按被告乙○○行為後，刑法業於94年2 月2 日修正公布，並
    於95年7 月1 日施行，而刑法第320 條第1 項之罪，法定刑
    為5 年以下有期徒刑、拘役或科500 元以下罰金，就法定罰
    金刑部分，依95年6 月14日修正公布，95年7 月1 日施行之
    刑法施行法第1 條之1 規定「中華民國94年1 月7 日刑法修
    正後，刑法分則編所定罰金之貨幣單位為新臺幣。94年1 月
    7 日刑法修正時，刑法分則編未修正之條文定有罰金刑者，
    自94年1 月7 日刑法修正施行後，就其所定數額提高為30倍
    。但72年6 月26日至94年1 月7 日新增或修正之條文，就其
    所定數額提高為3 倍」，經比較結果關於法定刑最高罰金部
    分，修正前後規定並無不同（新法以新臺幣為貨幣單位，修
    正施行後，就其所定數額提高為30倍，實際與行為時法罰金
    刑相同）。又修正前刑法第33條第5 款原規定：「罰金：1
    元以上」，依罰金罰鍰提高標準條例第1 條前段規定提高10
    倍，及現行法規所定貨幣單位折算新台幣條例第2 條換算為
    新台幣結果，為30元以上，而修正後則規定：「罰金：新臺
    幣1 千元以上，以百元計算之」，已將科處罰金之最低額提
    高至新臺幣1 千元以上，就法定刑最低罰金部分應以修正前
    之規定對於被告較為有利，故依修正後刑法第2 條第1 項前
    段規定，應適用修正前刑法第33條第5 款之規定。核被告乙
    ○○所為，係犯刑法第320 條第1 項之竊盜罪。又被告於犯
    罪時之刑法第41條第1 項前段規定：「犯最重本刑為5 年以
    下有期徒刑以下之刑之罪，而受6 個月以下有期徒刑或拘役
    之宣告，因身體、教育、職業、家庭之關係或其他正當事由
    ，執行顯有困難者，得以1 元以上3 元以下折算1 日，易科
    罰金。」，而易科罰金之折算標準，依修正前罰金罰鍰提高
    標準條例第2 條前段（現已刪除）規定，就其原定數額提高
    為100 倍折算1 日，則本件被告行為時之易科罰金折算標準
    ，應以銀元300 元折算1 日，經折算為新臺幣後，應以新臺
    幣900 元折算為1 日。惟95年7 月1 日修正公布施行之刑法
    第41條第1 項前段則規定：「犯最重本刑為5 年以下有期徒
    刑以下之刑之罪，而受6 個月以下有期徒刑或拘役之宣告者
    ，得以新臺幣1 千元、2 千元或3 千元折算1 日，易科罰金
    。」，茲比較修正前後之易科罰金折算標準，以95年7 月1
    日修正公布施行前之規定，較有利於被告，依修正後刑法第
    2 條第1 項前段規定，應適用修正前刑法第41條第1 項前段
    規定諭知易科罰金之折算標準，併此敘明。
三、原審本於同上事證，認被告竊盜犯行罪證明確，適用刑法第
    320 條第1 項、修正後刑法第2 條第1 項前段、修正前刑法
    第41條第1 項前段、罰金罰鍰提高標準條例第1 條前段、第
    2 條（已刪除）規定，審酌被告犯罪之素行、犯罪之手段、
    情節、所竊之財物及犯罪後否認犯行，未見悔意，且迄今尚
    未賠償被害人損失等一切情狀，量處拘役50日，並說明扣案
    之上開福利社大門鑰匙1 支，雖係供被告犯本案所用之物，
    惟非屬被告所有，不予沒收，核其認事用法，俱無違誤，量
    刑亦屬妥適，被告上訴意旨猶否認犯罪，為無理由，應予駁
    回。
據上論斷，應依刑事訴訟法第455 條之1 第3 項、第368 條，判
決如主文。
本案經檢察官蔡宜均到庭執行職務。
中　　華　　民　　國　　96　　年　　1 　　月　　23　　日
　　　　　　　　　刑事第七庭審判長法　官  江振義
　　　　　　　　　　　　　　　    法　官  賴淑美
　　　　　　　 　 　　　　　　　　法　官　林惠霞
以上正本證明與原本無異。
                                  書記官  陳恩如
中　　華　　民　　國　　96　　年　　1 　　月　　23　　日
附錄本案論罪科刑法條全文
刑法第320 條
意圖為自己或第三人不法之所有，而竊取他人之動產者，為竊盜
罪，處5 年以下有期徒刑、拘役或500 元以下罰金。
意圖為自己或第三人不法之利益，而竊佔他人之不動產者，依前
項之規定處斷。
前二項之未遂犯罰之。
